最　高　行　政　法　院　裁　定　　　　　　　　　九十三年度裁字第一二一八號
　　抗　告　人　甲○○
　　　　　　　　乙○○
　　相　對　人　財政部臺灣省北區國稅局
　　代　表　人　許虞哲
右抗告人因與相對人財政部臺灣省北區國稅局間遺產稅事件，對於中華民國九十二年
五月二十二日臺北高等行政法院九十年度停再字第一號裁定提起抗告，本院裁定如左
︰
　　主  文
抗告駁回。
抗告訴訟費用由抗告人負擔。
　　理  由
一、按抗告法院認抗告為不合法或無理由者，應為駁回抗告之裁定。
二、本件抗告意旨略謂：依現行法律規定及司法院釋字第二二四號解釋意旨可知，尚
    無納稅義務人須於復查決定繳款書送達前繳納一定比例之稅款或提供相當擔保為
    條件之明文規定，是本件已符合行政訴訟法第一百十六條第一項法律規定停止原
    處分或決定執行之要件。又本件原處分之合法性，無論從形式或內容觀之，不待
    調查即得認定其合法性有疑義，此依訴願法第九十三條第二項之規定，自得向行
    政法院聲請停止執行。且依財政部民國（下同）八十二年七月二十一日臺財稅第
    八二一四九一八一九號函釋意旨可知，納稅義務人未按復查決定應納稅額繳納半
    數而提起訴願，經移送法院強制執行後，復經行政救濟撤銷重核者，應向法院聲
    請停止執行。相對人未依上訴函釋意旨依法行政，顯違反稅捐稽徵法第一條之一
    之規定。另本件判決基礎既為原行政處分或決定之必要條件，自有行政訴訟法第
    二百七十三條第一項第十一款及第十三款為申請再審之理由。惟再審裁定謂本件
    停止聲請之裁定既無須根據任何行政處分之存在為判決基礎，即推論無前開行政
    訴訟法聲請再審理由之適用，顯違背法令且理由相矛盾，爰請裁定廢棄原裁定，
    並准許停止執行之聲請。
三、原裁定以：查本件縱如抗告人所云，相對人對抗告人等之被繼承人蘇木榮核課遺
    產稅及罰鍰之處分，經抗告人等提起訴願及再訴願後，原處分已全部均不存在，
    依行政執行法第八條之規定，即應停止本案之執行之情形，亦屬抗告人得否另案
    向新竹行政執行處聲請停止執行之問題，原確定裁定既非根據任何行政處分作為
    駁回抗告人前聲請停止執行之依據，自不屬為裁判基礎之行政處分，依其後之行
    政處分已變更，或再審聲請人發見未經斟酌之證物，如經斟酌可受較有利益之裁
    判之情形，抗告人據此對原確定裁定聲請再審，依法自屬無理由，應予駁回。
四、本院查，按「有左列各款情形之一者，得以再審之訴對於確定終局判決聲明不服
    。．．．十一、為判決基礎之民事或刑事判決及其它裁判或行政處分，依其後之
    確定裁判或行政處分已變更者。．．．十三、當事人發現未經斟酌之證物或得使
    用該證物者。但以如經斟酌可受較有利益之裁判為限。」「再審之訴專屬為判決
    之原行政法院管轄。．．．對於最高行政法院之判決，本於第二百七十三條第一
    項第九款至十四款事由聲明不服者．．．仍專屬原高等行政法院管轄」「裁定已
    經確定，而有第二百七十三條之情形，得準用本編之規定，聲請再審。」，為行
    政訴訟法第二百七十三條第一項第十一款、第十三款，第二百七十五條第一項、
    第三項，第二百八十三條所明定。本件抗告人以原處分以不存在為由聲請停止執
    行，經原審法院九十年度停字第四號裁定駁回，抗告人不服，提起抗告，經本院
    九十年度裁字第四九四號裁定駁回其抗告在案。抗告人復以本院九十年度裁字第
    四九四號裁定（原審法院為九十年度停字第四號裁定）有行政訴訟法第二百七十
    三條第一項第十一款、第十三款之再審事由，聲請再審，經原審法院九十年度停
    再字第一號裁定（以下稱原審裁定）認並無行政訴訟法第二百七十三條第一項第
    十一款、第十三款之再審事由，而裁定駁回抗告人在原審之再審聲請，其所適用
    之法規與該案應適用之現行法規並無違背，與解釋判例，亦無牴觸，並無所謂原
    審裁定有違背法令之情形。抗告人對於業經原審裁定論述不採之事由再予爭執，
    核屬法律上見解之歧異，要難謂為原審裁定有違背法令之情形。綜上所述，抗告
    意旨指摘原審裁定違誤，求予廢棄，難認有理由，應予駁回。
五、依行訴訟法第一百零四條、民事訴訟法第九十五條、第七十八條，裁定如主文。
中　　華　　民　　國　　九十三　　　年　　　九　　　　月　　二十三　　　日
                    最 高 行 政 法 院  第 二 庭
                                審 判 長 法  官　　　葉　振　權
                                         法  官      鍾　耀　光
                                         法  官　　　姜　仁　脩
                                         法  官　　　劉　鑫　楨
                                         法  官　　　吳　明　鴻
右  正  本  證  明  與  原  本  無  異
　　　　　　　　　　　　　　　　　　　　 法院書記官　陳　盛　信
中　　華　　民　　國　　九十三　　　年　　　九　　　　月　　二十三　　　日
